臺灣雲林地方法院刑事判決　　　　　　　100年度訴字第447號
公　訴　人　臺灣雲林地方法院檢察署檢察官
被　　　告　張乙勝
上列被告因違反毒品危害防制條例案件，經檢察官提起公訴（10
0 年度毒偵字第257 號、第767 號），被告於準備程序中就被訴
事實為有罪之陳述，本院一併改依簡式審判程序審理，合併判決
如下：
    主  文
張乙勝施用第一級毒品，累犯，處有期徒刑捌月；又施用第一級
毒品，累犯，處有期徒刑捌月；又施用第二級毒品，累犯，處有
期徒刑伍月，應執行有期徒刑壹年陸月。
    犯罪事實
一、張乙勝前因施用毒品案件，經觀察、勒戒後，認有繼續施用
    毒品之傾向，經送入戒治處所強制戒治，於民國90年7 月25
    日停止其處分釋放，並由臺灣雲林地方法院檢察署檢察官於
    90年9 月12日，以90年度戒毒偵字第112 號為不起訴處分確
    定。復因施用第一級毒品及竊盜案件，經臺灣嘉義地方
    法院以94年度訴字第305 號分別判處有期徒刑8 月、有
    期徒刑1 年2 月，嗣經臺灣高等法院臺南分院以94年度上易
    字第526 號判決，撤銷上開部分改判處有期徒刑1 年6 月
    確定。又因贓物案件，經臺灣臺南地方法院（下稱臺南地院
    ）以95年度簡字第2232號判處有期徒刑4 月確定。上開3 案
    件，嗣經臺南地院以96年度聲減字第111 號裁定，分別減刑
    ，並就減得之刑定應執行刑為有期徒刑1 年1 月15日確定，
    於96年7 月16日執行完畢。詎仍不知悔改，分別為下列犯行
    ：
(一)、先基於施用第二級毒品甲基安非他命之犯意，於100 年1 月
    2 日19時許，在雲林縣古坑鄉○○村○○路2 巷1 號住處內
    ，以將第二級毒品甲基安非他命置於玻璃球內，用火燒烤後
    吸食其煙霧之方式，施用第二級毒品甲基安非他命1 次。隨
    即在1 、2 小時後，另基於施用第一級毒品海洛因之犯意，
    在該處，以將第一級毒品海洛因摻於香煙，點燃後吸食其煙
    霧之方式，施用第一級毒品海洛因1 次。嗣張乙勝因另涉犯
    毒品案件，經彰化縣警察局員林分局員警通知其配合調查，
    並於100 年1 月5 日14時30分許，為警採集其尿液送驗，檢
    驗結果呈毒品可待因、嗎啡及甲基安非他命陽性反應，而查
    悉上情（臺灣雲林地方法院檢察署100 年度毒偵字第257 號
    ）。
(二)、復另行起意，再度基於施用第一級毒品海洛因之犯意，於10
    0 年4 月6 日，在雲林縣斗六市某賓館內（起訴書誤載為其
    住處），以將第一級毒品海洛因摻於香煙，點燃後吸食其煙
    霧之方式，施用第一級毒品海洛因1 次。嗣於100 年4 月8
    日14時50分許，經其同意後採尿送驗，檢驗結果呈毒品嗎啡
    陽性反應，而查悉上情（臺灣雲林地方法院檢察署100 年度
    毒偵字第767 號）。
二、案經彰化縣警察局員林分局、嘉義縣警察局民雄分局報告臺
    灣雲林地方法院檢察署檢察官偵查起訴。
    理  由
一、本件係經被告張乙勝於準備程序期日為有罪之陳述，而經本
    院合議庭裁定由受命法官獨任以簡式審判程序加以審理，此
    有本院100 年6 月24日準備程序筆錄一份附卷足憑，則依據
    刑事訴訟法第273 條之2 、同法第159 條第2 項之規定，不
    適用傳聞法則有關限制證據能力之相關規定，合先敘明。
二、被告張乙勝之上開犯罪事實，除有其於本院審理時之自白外
    ，尚有下列證據可佐：
(一)、犯罪事實欄一、(一)部分：
１、彰化縣警察局員林分局委託檢驗尿液代號與真實姓名對照認
    證單1 紙（臺灣雲林地方法院檢察署100 年度毒偵字第257
    號卷第6 頁）。
２、詮昕科技股份有限公司濫用藥物尿液檢驗報告（報告編號：
    00000000號）1 紙（同上卷第5 頁）。
(二)、犯罪事實欄一、(二)部分：
１、嘉義縣警察局民雄分局代號與真實姓名對照表1 紙（嘉義縣
    警察局民雄分局嘉民警偵字第1000007765號卷第5 頁）。
２、正修科技大學超微量研究科技中心尿液檢驗報告（報告編號
    ：R00-0000-000號）1 紙（同上卷第6 頁）。
(三)、臺灣高等法院被告前案紀錄表1 份。證明：被告有犯罪事實
    欄所載施用毒品案件，經強制戒治紀錄，並於強制戒治執行
    完畢後，5 年內再次施用毒品之情形。此次再度施用毒品之
    時間，雖在初犯經觀察、勒戒或強制戒治執行完畢釋放5 年
    以後，然已不合於「5 年後再犯」之規定，且因已於「5 年
    內再犯」，顯見其再犯率甚高，原實施觀察、勒戒或強制戒
    治，已無法收其實效，即應依毒品危害防制條例第10條第1
    項、第2 項之規定處罰（最高法院95年度第7 次刑事庭會議
    決定文、98年度臺非字第127 號判決意旨參照）。
綜上，本件事證明確，被告犯行堪以認定，應依法論科。
三、論罪科刑：
(一)、查海洛因及甲基安非他命，分別係毒品危害防制條例第2 條
    第2 項第1 款、第2 款規定之第一級與第二級毒品。是核被
    告張乙勝所為施用海洛因部分，均係犯毒品危害防制條例第
    10條第1 項之施用第一級毒品罪；施用甲基安非他命部分，
    係犯同條例第10條第2 項之施用第二級毒品罪。被告非法持
    有第一級、第二級毒品之低度行為，已分別為其施用之高度
    行為所吸收，均不另論罪。被告所犯施用第一級毒品罪與施
    用第二級毒品罪，犯意各別，罪名互異，應分論併罰。
(二)、再被告有如犯罪事實欄所載徒刑執行完畢之前科紀錄，有卷
    附臺灣高等法院被告前案紀錄表可按，其於受徒刑之執行完
    畢後，5 年以內故意再犯本案3 件有期徒刑以上之罪，均為
    累犯，皆應依刑法第47條第1 項規定加重其刑。
(三)、爰審酌被告前有違反毒品危害防制條例、竊盜及贓物等前科
    ，有臺灣高等法院被告前案紀錄表在卷可考，可見素行非佳
    ，竟仍一再施用海洛因、甲基安非他命，顯見先前所受保安
    處分及刑之執行均未收矯治、警惕之效，亦未見悔過自新之
    意，被告既無確實戒毒之決心，已難自拔，自應施以相當之
    刑罰，以期收教化之功能，並協助其戒去毒癮，兼衡被告犯
    後於本院審理時坦承犯行，堪見已有悔意，自陳因缺錢心情
    不好方施用毒品之犯罪動機，學歷為國中肄業之智識程度，
    家中尚有妻子、幼子幼女，工作為務農，每月收入約新臺幣
    3 萬元之家庭狀況（本院100 年度訴字第447 號卷第20頁正
    面、反面；100 年度訴字第497 號卷第21頁正面、反面），
    暨檢察官具體求處有期徒刑1 年6 月（合併定應執行刑）等
    一切情狀，故分別量處如主文所示之刑，並定其應執行之刑
    。
據上論斷，應依刑事訴訟法第299 條第1 項前段、第273 條之1
第1 項，毒品危害防制條例第10條第1 項、第2 項，刑法第11條
前段、第47條第1 項、第51條第5 款，判決如主文。
本案經檢察官魏偕到庭執行職務。
中    華    民    國   100    年    7     月    8     日
                  刑事第六庭    法  官  陳美利
以上正本證明與原本無異。
如不服本判決應於收受判決後10日內向本院提出上訴書狀，並應
敘述具體理由；其未敘述上訴理由者，應於上訴期間屆滿後20日
內向本院補提理由書（均須按他造當事人之人數附繕本）。「切
勿逕送上級法院」。
                                書記官  王秀如
中    華    民    國   100    年    7     月    8     日
附錄本案論罪科刑條文：
毒品危害防制條例第10條
施用第一級毒品者，處 6 月以上 5 年以下有期徒刑。
施用第二級毒品者，處 3 年以下有期徒刑。